【裁判字號】    97,消債更,1219
【裁判日期】    971031
【裁判案由】    更生事件
【裁判全文】
臺灣板橋地方法院民事裁定          97年度消債更字第1219號
聲  請  人  甲○○
代  理  人  李勇三律師
上列當事人因消費者債務清理事件聲請更生，本院裁定如下：
    主  文
聲請駁回。
聲請費用由聲請人負擔。
    理  由
一、本件債務人向本院聲請更生，其主張略以：渠因有不能清償
    債務之情事，前於民國95年10月間已依金融主管機關協調成
    立之中華民國銀行公會會員辦理消費金融案件無擔保債務協
    商機制，與最大債權金融機構台北富邦銀行達成協商，其協
    議還款金額為每月新臺幣（下同）40,360元整（100 期，5%
    ）。然聲請人每月收入為50,000元，扣除房貸10,000元及必
    要生活費用後，餘額已不足履行上開協商金額，聲請人先前
    清償金額，均係向親友借貸支付，故聲請人之毀諾，係非可
    歸責於己之事由所致。而聲請人所積欠之無擔保或無優先權
    之債務總額未逾1,200 萬元，復未經法院裁定開始清算程序
    或宣告破產。為此，爰依法聲請裁定准許更生云云。
二、按債務人與金融機構協商成立者，不得聲請更生或清算，但
    因不可歸責於己之事由，致履行顯有重大困難者，不在此限
    ；本條例施行前，債務人依金融主管機關協調成立之中華民
    國銀行公會會員辦理消費金融案件無擔保債務協商機制與金
    融機構成立之協商，準用前項之規定，消費者債務清理條例
    第151 條第5 項、第6 項分別定有明文。次按更生之聲請有
    下列情形之一者，應駁回之：一、債務人曾依本條例或破產
    法之規定而受刑之宣告；二、債務人曾經法院認可和解、更
    生或調協，因可歸責於己之事由，致未履行其條件；三、債
    務人經法院通知，無正當理由而不到場，或到場而不為真實
    之陳述，或拒絕提出關係文件或為財產變動狀況之報告，消
    費者債務清理條例第46條亦定有明文。又聲請更生或清算不
    合程式或不備其他要件者，法院應以裁定駁回之，但其情形
    可以補正者，法院應定期間先命補正，復為同條例第8 條所
    明定。
三、經查：本件聲請人具狀聲請更生，雖同時提出債權人清冊、
    財產及收入狀況說明書、戶籍謄本、財政部臺灣省北區國稅
    局財產歸屬資料清單、95、96年度綜合所得稅各類所得資料
    清單等到院，惟聲請人僅檢附上開資料，而其內容經核後認
    未齊備，有命補正之必要，業經本院於民國97年8 月21日裁
    定命聲請人應予補正，且該裁定已於97年8 月26日合法送達
    ，有本院上開裁定及送達證書在卷可稽。而聲請人於收受本
    院上開裁定後，雖曾於97年9 月3 日曾具狀補正，然經本院
    細繹聲請人上開補正之內容，就應補正事項諸如財產目錄及
    其證明文件、聲請前2 年必要支出之證明文件及曾經協商成
    立之證明，係因不可歸責於己之事由，致履行顯有重大困難
    之證明文件等，則均未依限補正，且迄今猶未為之。再者，
    聲請人於上開補正狀中雖一再陳明其財產僅有與聲請人母親
    共有門牌號碼為臺北縣中和市○○路49巷10弄5-2 號之房地
    1 筆，並提出該房地之土地暨建物謄本1 份為證，然經本院
    依職權查詢結果，聲請人除有與其母親共有之門牌號碼為臺
    北縣中和市○○路49巷10弄5-2 號之房地1 筆外，另尚有門
    牌號碼為臺北縣中和市○○路49巷20弄12號之房屋及地號為
    中和市○○段36、37、39、45號之土地，且上開房地目前均
    仍屬聲請人所有乙節，有臺北縣中和地政事務所北縣中地登
    字第0970012598號函及其附件在卷可稽，顯然聲請人非但有
    未依本院前開裁定命補正內容予以補正之情形，甚且堪認聲
    請人有未依消費者債務清理條例第46條規定，提出關係文件
    據實陳報之情事。復參以聲請人始終未能舉證證明於協商還
    款期間，究有何不可歸責於己之事由，致所需之支出增加或
    收入減少，因而有不能履行或履行顯有重大困難之情事，是
    本院因認聲請人所稱渠有履行顯有重大困難之情事云云亦屬
    委無可採。
四、從而，承前所述，本件聲請人既未依本院上開裁定之內容予
    以補正，且有未依消費者債務清理條例第46條規定提出關係
    文件據實陳報之情事，復經本院審酌後亦堪認並無所稱「履
    行顯有重大困難」情事發生，則其聲請本件更生，揆諸首開
    說明，自不應准許。
五、至於所繳納郵務送達費3,400 元，則待本件更生聲請事件確
    定後，如尚有剩餘郵資餘額，再予檢還聲請人，附此敘明。
中    華    民    國    97    年    10    月    31    日
                  民事第一庭    法  官  黃若美
上為正本係照原本作成
如不服本裁定，應於裁定送達後10日內，以書狀向本院提出抗告
，並繳納抗告費新臺幣1千元
中    華    民    國    97    年    10    月    31    日
                                書記官  江怡萱


司法院資訊處製作；財團法人民間司法改革基金會備份。
